# 其他权益工具投资产生的公允价值变动一定要确认递延所得税么？

提问人：林琴汐打怪 时间：2023-06-29 17:34:33
最近看上市公司年报，很好奇很多公司不对其他权益工具投资的公允价值变动确认递延所得税负债，为什么不确认呢？其实就其他权益工具投资公允价值变动不确认递延所得税资产还是很好理解，未来没有足够的利润抵扣，所以不确认递延所得税资产也正常，但为何其他权益工具投资公允价值上升时不确认递延所得税负债呢？

回答人：chenyiwei
可能是与《企业会计准则第 18 号——所得税》第十二条对“与子公司、联营企业及合营企业投资相关的应纳税暂时性差异”可在符合条件时豁免确认递延所得税负债的规定搞混了。该条豁免规定并不适用于与金融资产的公允价值变动相关的暂时性差异。由于其他权益工具投资的公允价值变动和处置差额都不影响损益，所以报表编制者和审计机构可能自认为此类问题影响不大。实际上该做法是不恰当的。